【裁判字號】    89,上易,733
【裁判日期】    890609
【裁判案由】    傷害
【裁判全文】
臺灣高等法院刑事判決                  八十九年度上易字第七三三號
    上  訴  人  臺灣臺北地方法院檢察署檢察官
    上  訴  人
    即  被  告  壬○○
    選任辯護人  蔡宏修
                林螢秀
                陳漢國
右上訴人，因被告傷害案件，不服臺灣台北地方法院，八十八年度易字第二四五四號
，中華民國八十八年十一月廿九日第一審判決（起訴案號：臺灣台北地方法院檢察署
八十八年度偵字第一六三０三號）提起上訴，本院判決如左：
    主      文
原判決撤銷。
壬○○傷害人之身體，累犯，處有期徒刑月，如易科罰金以佰元折算壹日。
    事      實
一、壬○○前曾於八十二年間因犯偽造文書罪，經本院判處有期徒刑八月，嗣經最高
    法院駁回上訴而確定，並於八十六年八月一日執行完畢。猶不知悔改，於民國八
    十八年六月九日下午二時許（公訴人誤書為三時許），在台北市○○○路○段二
    二五號四樓（公訴人誤書為三樓）亞洲證券股份有限公司會議室內，因對職員戊○○、丁○○就承辦重大訊息輸入不力引生反感，於推丁○○後（未據告訴），
    竟另基於普通傷害之故意，出手拍打戊○○後頸一下，致戊○○之左後頸受有挫
    傷之傷害。
二、案經被害人戊○○訴請台北市政府警察局中山分局報告台灣台北地方法院檢察署
    檢察官偵查起訴。
    理      由
一、訊據上訴人即被告壬○○矢口否認有何前揭之傷害犯行，辯稱：當日確實有因重
    大訊息輸入事宜請戊○○上董事會報告，然並無發生任何不快，實無任何動機出
    手拍打戊○○，且由當日攝得之錄影帶觀察，戊○○頸部並無任何傷痕，尚能正
    常談笑辦公，診斷證明書上所載之「下午」就診，是否傷痕為下班後所致即存有
    疑問云云。惟查：
  (一)被告壬○○有於上開時地，因報告重大訊息事件，而出手拍打告訴人戊○○，致
    戊○○左後頸受有挫傷之事實，業據告訴人戊○○於警訊、原審偵審及本院審理
    時指訴綦詳。並與同時在場目擊證人丁○○證稱：八十八年六月九日約下午二點
    多，地點在公司四樓之會議室，壬○○先出手推伊致後仰，隨即戊○○即上身前
    傾，呼叫出聲等語（見原審法院十月二十八日筆錄）；於會場門口目擊之證人甲○○結證：因聽聞很大聲響，經由會場開敞之門向內望，即見壬○○以手拍打戊○○頸部等語（同上日期原法院筆錄）於本院調查時，仍為相同之指訴，丁○○
    於本院調查時，並陳稱戊○○被拍的時候，甲○○有喊怎麼可以打人，互核均相
    符。另有陪同前往醫院驗傷之證人游美雲證稱當天下午二點多，她（指告訴人）
    從四樓下來，看到她的脖子上有手指印紅紅的，我就陪她去敦化北路的長庚醫院
    驗傷（原審同上日期筆錄），足以佐證戊○○確有被被告打傷脖子。此外復有長
    庚紀念醫院八十八年六月十日診斷證明書、手繪現場位置圖附卷可稽，堪信為真
    。
  (二)被告雖辯稱：由翻拍照片中可見戊○○頸部無何傷勢云云。然觀諸被告提出四幀
    由錄影帶翻拍之照片，明顯見告訴人戊○○後頸部顯像之照片僅編號一、四，然
    因錄影、沖洗照片之技術、用色，告訴人頸部之顏色業已偏黃而失真，又恰巧有
    頭髮陰影遮擋，實無法明確辨別告訴人頸部究竟紅腫與否，此有照片四幀在卷可
    參。另本院勘驗錄影帶，惟該錄影帶並非當場所拍攝，雖無明顯之傷痕，惟隨時
    推移，該傷痕消退，自難據此為被告有利之認定。故被告該等辯解，難為憑採。
    再據證人游美雲結證稱：下午二時許，戊○○由四樓會議室下樓後，即見戊○○
    之頸部有明顯之手指印痕露出衣領之外，故陪同至敦化北路之長庚醫院驗傷，約
    下午三、四時許再回辦公室繼續辦公等語，另證人甲○○亦證述：於四樓見戊○○遭打後，隨即前往安撫戊○○情緒時，聽言其頸部熱辣，遂陪同至醫院驗傷等
    語（均見原審法院同年十一月十五日筆錄），復前揭診斷證明書「醫囑」欄中亦
    載明「八十八年六月九日下午來院急診」等字，是告訴人戊○○於下午二時至三
    時間，自四樓會議室下樓後，確實隨即由同事陪同前往醫院驗傷，並無其他不必
    要之耽擱，故告訴人戊○○之傷確實肇因於四樓會議室內遭受被告之拍打，足堪
    認定。
  (三)另證人蔡正揚、丙○○、周信得，經原審訊問，除證人丙○○證稱：當時確見壬○○站起，丁○○就突然往後仰退等語（見原審法院同年十一月十五日筆錄），
    餘皆或稱就重大訊息輸入人員之報告並無印象等語，或謂於會場來來去去，並無
    全程在場等語（均見原審法院八十八年十一月十五日筆錄）；本院訊問證人丙○○證稱除前所述外，並稱有看到告訴人在哭，我要問告訴人，當時她並沒有跟我
    講什麼。證人乙○○證稱沒有看到戊○○拉丁○○，只看到戊○○在哭。庚○證
    稱其認為戊○○受到老闆（指被告）嚴厲的苛責，以為她受到委屈。證人辛○○
    證稱因其在外圍，不知道告訴人被拍打，並沒有特別注意有異常狀況。證人周信
    得證稱當時在外面沒有看到被告有無拍打告訴人。證人己○○○證稱沒有看到告
    訴人被打，只聽到有哭聲各等語。綜合上開證人所供述，雖部分證人為不復記憶
    或未目睹之證明，惟證人丙○○、乙○○、庚○、己○○○分別看到或聽到告訴
    人在現場哭泣，足徵證人丁○○、甲○○所證並非虛語，自難憑部分證人不復記
    憶或未看見之證述，而為被告有利之認定。
  (四)綜上，本件事證業臻明確，被告壬○○犯行洵堪認定，應予依法論科。
二、核被告壬○○出手拍打告訴人致傷，核其所為係犯刑法第二百七十七條第一項之
    傷害罪。又被告壬○○前曾於八十二年間因犯偽造文書罪，經最高法院於八十四
    年七月七日以八十四年度台上字第三二二六號判決駁回上訴，判處有期徒刑八月
    確定，並於八十六年八月一日執行完畢，有原審法院及本院被告全國前案紀錄表
    、台灣高等法院檢察署刑案紀錄簡覆表附卷可稽，其於五年內再犯本件最重本刑
    有期徒刑以上之罪，係屬累犯，應依刑法第四十七條之規定加重其刑。
三、原審因而予以論罪科刑，固非無見。惟查被告為累犯，原判決竟僅量處最低徒刑
    之有期徒刑貳月，自非適法。被告上訴，否認犯罪，指摘原判決不當，雖無理由
    。惟檢察官執前開理由上訴，指摘原判決不當，核有理由，自應由本院將原判決
    撤銷改判。本院審酌被告僅因細故出手傷人，其於偵審中一再否認犯罪，無意尋
    求被害人之諒解及犯罪所生之損害等一切情狀，量處有期徒刑月，並諭知易科
    罰金之折算標準以三百元折算一日。
據上論斷，應依刑事訴訟法第三百六十九條第一項前段、第三百六十四條、第二百九
十九條第一項前段，刑法第二百七十七條第一項、第四十一條、第四十七條，罰金罰
鍰提高標準條例第一條前段、第二條，判決如主文。
本案經檢察官施良波到庭執行職務。
中     華     民     國    八十九   年       六       月       九       日
                             臺灣高等法院刑事第四庭
                                 審判長法  官  蔡  永  昌
                                       法  官  徐  昌  錦
                                       法  官  陳  榮  和
右正本證明與原本無異。
不得上訴。
                                       書記官  劉  麗  芬
中     華     民     國    八十九   年       六       月      十二      日
附錄：本案論罪科刑法條全文
刑法第二百七十七條第一項：
傷害人之身體或健康者，處三年以下有期徒刑，拘役或一千元以下罰金。


司法院資訊處製作；財團法人民間司法改革基金會備份。
